【裁判字號】    90,交訴,249
【裁判日期】    900807
【裁判案由】    過失致死
【裁判全文】
臺灣臺南地方法院刑事判決                          九十年度交訴字第二四九號
    公  訴  人  臺灣台南地方法院檢察署檢察官
    被      告  乙○○
右列被告因過失致死案件，經檢察官聲請簡易判決處刑（九十年度偵字第五五二三號
），本院臺南簡易庭認為不宜，移由本院普通庭審理，本院判決如左：
    主  文
乙○○因過失致人於死，處有期徒刑捌月，緩刑參年。
    事  實
一、乙○○於民國九十年三月二十四日凌晨三時五十分許，駕駛車牌號碼二Ｍ─三二
    八八號自用小客車，沿台南縣仁德鄉○○○○路，由南向北方向行駛，途經該公
    路三三八公里五十公尺北向處，因道路修繕施工，而減縮車道，其本應注意行車
    速度，依標誌之規定，該路段時速不得超過七十公里；又行經道路修理地段，應
    減速慢行，作隨時停車之準備；且汽車行駛時，駕駛人應注意車前狀況及兩車併
    行之間隔，並隨時採取必要之安全措施，而依當時為夜間有照明設備、路面乾燥
    、視距復屬良好等情形以觀，客觀上亦無不能注意之情事，其竟疏於注意，貿然
    以時速約一百公里之速度前進。適有甲○○騎乘車牌號碼ＭＺＳ─六三二號輕車
    ，負載其妻曾秀花，於前方同向車道行駛，乙○○乃鳴按喇叭，甲○○遂偏右行
    駛，惟路旁因道路施工，路面不平整，甲○○即偏左返回原車道，乙○○因有前
    述過，見狀閃避不及，致其左後車門撞及甲○○騎乘機車，甲○○、曾秀花隨即
    人車倒，甲○○受有左腿骨折等傷害（過失傷害部分，未據告訴）；曾秀花受有
    顱內出血、重度氣血胸等傷害，當場死亡。乙○○肇事後，於有偵查犯罪權限之
    公務員知悉其犯罪前，即打電話報警，並在現場向警表明為駕駛人而自首接受裁
    判。
二、案經臺灣台南地方法院檢察署檢察官相驗後偵查起訴。
    理  由
一、訊據被告乙○○固承於右揭時、地，駕車撞及甲○○騎乘之機車，並致曾秀花受
    傷死亡之事實，惟辯稱：伊當時車速約時速一百公里，伊原本開在快車道上，看
    到前方甲○○騎乘的機車，伊就按喇叭，甲○○就要往旁邊騎，但路邊可能有施
    工，所以在距離伊車子一、二十公尺處，甲○○又騎回來，伊反應不及，就撞到
    甲○○的機車云云。然查：
    （一）依台南縣警察局道路交通事故調查報告表事故現場圖所示，肇事現場，郭
          乃仁騎乘之機車受撞及後，隨即人車倒地，並於車道上留有長達十五．六
          公尺之刮地痕，而被告則於肇事現場留有三十四點四公尺之剎車痕，且依
          被告之供稱，足見被告肇事前之車速，顯逾每小時一百公里之行車速度。
    （二）次查，肇事現場道路甫修繕，路面不平整，且因施工，該道路減縮為二車
          道之事實，業據被告供承不諱，被告遇此車前狀況，自應減速慢行，謹慎
          超越甲○○騎乘之機車。按行車速度，依標誌之規定，該路段時速不得超
          過七十公里；又行經道路修理地段，應減速慢行，作隨時停車之準備；且
          汽車行駛時，駕駛人應注意車前狀況及兩車併行之間隔，並隨時採取必要
          之安全措施，道路交通安全規則第九十三條第一項第一、四款、第九十四
          條第三項定有明文。本件被告於前揭時、地，駕車行經該路之各種狀況判
          斷，亦無不能注意上開規定之情事，其竟疏於注意及此以致發生車禍，是
          被告駕車肇事行為，具有過失甚明，復有台南縣警察局道路交通事故調查
          報告表一紙、現場及車損照片十張，此益證被告駕車肇事致被害人曾秀花
死亡之行為，確有過失無疑。
    （三）末查，又被害人曾秀花因本件車禍而死亡，亦經檢察官督同檢驗員相驗屬
          實，並製有勘驗筆錄、驗斷書、相驗屍體證明書各一份在卷足憑。另被告
          之過失駕車肇事行為，與被害人之死亡結果間，具有相當因果關係，亦屬
          顯然。被告所辯，顯係卸責之詞，委不足採。本件事證已臻明確，被告前
          開犯行堪以認定。
二、核被告乙○○所為，係犯刑法第二百七十六條第一項之普通過失致死罪。又被告
    於肇事後，犯罪未被有偵查權之公務員或機關發覺前，即打電話報警向台南縣警
    察局歸仁分局文賢派出所員警自首並坦承犯行，進而接受裁判，此有台南縣警察
    局道路交通事故調查報告表報案人乙欄，及卷附之警訊筆錄載明可稽，是應依刑
    法第六十二條前段自首之規定，減輕其刑。本院審酌被告之生活狀況、品行、智
    識程度，本件車禍肇始於被告駕車疾馳，追撞甲○○騎乘之機車，且造成被害人
    曾秀花死亡之嚴重後果，惟被告肇事後態度良好，並與被害人家屬達成民事和解
    （參卷和解書）等一切情狀，處如主文所示之刑，以資懲儆。又查被告前未曾受
    有期徒刑以上刑之宣告，有台灣高等法院被告全國前案紀錄表在卷可按，其因過
    失致犯本罪，經此教訓，當知謹慎，信無再犯之虞，本院認本判決所宣告之刑，
    以暫不執行為適當，爰併宣告緩刑三年，以勵自新。
據上論斷，應依刑事訴訟法第四百五十二條、第二百九十九條第一項前段，刑法第二
百七十六條第一項、第六十二條前段、第七十四條第一款、，罰金罰鍰提高標準條例
第一條前段，判決如主文。
中      華      民      國    九十      年      八      月      七      日
                              臺灣臺南地方法院交通法庭
                                  法  官    田  幸  艷
如不服本判決應於送達後十日內向本院提出上訴狀
附錄本案論罪科刑法條全文：
刑法第二百七十六條第一項
因過失致人於死者，處二年以下有期徒刑、拘役或二千元以下罰金。


司法院資訊處製作；財團法人民間司法改革基金會備份。
